臺灣嘉義地方法院刑事判決　　　　　　　　　　　　　九十一年度易字第一八號
　　公　訴　人　臺灣嘉義地方法院檢察署檢察官
　　被　　　告　甲○○
　　選任辯護人　林德昇
　　　　　　　　羅振宏
右列被告因傷害案件，經檢察官提起公訴（九十年度偵字第六七六五號），本院判決
如左：
    主  文
甲○○無罪。
    理  由
一、公訴意旨略以：被告甲○○因故對告訴人丙○○（公訴意旨誤載為蔡石「弄」）
    心生不滿，竟基於傷害之共同犯意聯絡，於民國九十年九月三十日晚上十一時許
    ，夥同年籍不詳之六名男子至嘉義縣民雄鄉興南村下洋仔十二號告訴人住處，由
    被告對告訴人說：「你該死了，打給他死！」後，先由其中二人分別扳住告訴人
    之雙手，再由另一人持鐵棍撞擊其腹部，致告訴人受有腹部鈍挫傷之傷害，因認
    被告涉有刑法第二百七十七條第一項之傷害罪嫌。
二、本件公訴人認被告甲○○涉有前開傷害犯行，係以告訴人丙○○之指訴、證人乙○○與蔡志漳（公訴意旨誤載為蔡志「璋」）之證述及告訴人提出之診斷證明書
    為其所憑之論據。訊據被告堅決否認有何傷害犯行，辯稱：當天晚上在家門口烤
    肉等語。
三、按犯罪事實應依證據認定之，無證據不得推定其犯罪事實；又不能證明被告犯罪
    者，應諭知無罪之判決，刑事訴訟法第一百五十四條、第三百零一條第一項分別
    定有明文。經查：
（一）告訴人初於警訊稱係於九十年九月三十日晚上十一時至十二時遭被告率眾毆打
      （警卷第一頁反面），然於本院改稱被告約於晚上九點至九點半打電話進來，
      當時有看牆上的時鐘，是晚上十時許遭被告毆打（本院卷第十六、十八頁），
      是告訴人關於案發之確切時間，先後所陳已有齟齬。
（二）告訴人於本院稱接到被告之電話後，要找其子蔡志漳回來，尚未打完電話，被
      告就進來把電話線扯斷（本院卷第十五頁），打給蔡志漳的電話從頭到尾都沒
      有接通（本院卷第十九頁），然證人乙○○於本院證稱告訴人接到被告電話後
      ，沒有打電話報警或打電話向其子求救，因為告訴人認為被告只是在開玩笑，
      沒有當真（本院卷第五十、五一頁），二人所述亦不符。
（三）證人蔡志漳於警訊稱當日晚上十一時許接到證人乙○○電話，並於電話中聽到
      被告咒罵、恐嚇言詞，隨即斷訊（警卷第六頁反面），然於本院改稱是當天午
      夜十二時許打電話向告訴人問安，剛好由證人乙○○接聽，片刻後在電話中聽
      到咒罵、恐嚇言詞，隨即斷訊（本院卷第五四頁），前後所言亦有差異。
（四）告訴人於本院稱被告抵達後，先指著告訴人恐嚇辱罵，另一人則問證人乙○○
      要不要插手（本院卷第五七頁），然證人乙○○則證稱剛開始是有一人先指著
      告訴人說你該死了，接著再問證人是否管此事，直至告訴人下跪，被告才出聲
      說不要管他，繼續打（本院卷第五七頁），就被告與共犯之行為分擔情形，二
      人所述又不一致。
（五）告訴人於檢察官偵查中稱下手之其中二人扳住其左右手，一人持鐵棍撞擊腹部
      至昏倒為止（偵查卷第六頁反面），然於本院改稱當時還來不及站起來，坐著
      就被打，並無人拘束其身體（本院卷第十七頁），而證人乙○○於本院則證稱
      告訴人是站著被打（本院卷第四九頁），是告訴人關於被毆打之方式，先後所
      陳已有矛盾，且與證人乙○○之證述相左。
（六）告訴人於本院稱被告抵達後將其使用之0000000號電話摔壞，並扯斷電
      話線，有好幾天都不能使用（本院卷第二一頁），然被告辯稱當天晚上約十點
      多、十一點，告訴人一直打電話進來索取金錢，因而被告回電請告訴人勿再騷
      擾（本院卷第二二頁），經核卷附被告使用之0000000號電話通聯紀錄
      ，當日晚上十一時四十三分許，確有撥打一通至告訴人上開電話號碼之紀錄（
      偵查卷第四十頁），而證人即被告之配偶ＦＡＮＧ  ＮＯＮＧＹＡＯ於本院亦
      證稱當天晚上告訴人先打電話至其家中，被告再打過去（本院卷第五九、六十
      頁），告訴人於本院稱是晚上十時許被毆打，並遭被告破壞電話云云，觀諸前
      開通聯紀錄及證人之證述，顯難採信。
（七）被告於當晚九時至十二時許，係在住處門前與家人烤肉，此據證人ＦＡＮＧ
      ＮＯＮＧＹＡＯ於檢察官偵查中及本院審理中證述不移（偵查卷第二六頁反面
      、本院卷第五九頁），核與被告所供相符（偵查卷第六頁反面），依目前一般
      國民生活狀況而言，此種家庭聚會至為常見，證人所述難謂有何不值採信之處
      ，應堪採為被告不在場之證明。公訴意旨竟認該二人在家門前烤肉卻烤到十二
      點多與常情不符，自有未洽。
四、依上所述，告訴人丙○○之指訴、證人乙○○與蔡志漳之證述，互核後均有瑕疵
    ，無法證明被告甲○○確曾夥同他人共同傷害告訴人，且與電話通聯紀錄呈現之
    事實相反，而診斷證明書復僅能證明告訴人曾經受傷，不能以之推認係何人所傷
    ，則被告是否確有公訴意旨所指之犯罪事實，即屬不能證明，從而尚不能以上開
    有瑕疵之證據作為論罪科刑之依據，被告所辯應值採信。公訴人所舉之證據既不
    足以證明被告犯罪，此外本院復查無其他證據證明被告確有公訴人所指之犯行，
    不能證明犯罪，自應諭知無罪之判決。
據上論斷，應依刑事訴訟法第三百零一條第一項，判決如主文。
本案經檢察官陳美君到庭執行職務。
中      華      民      國    九十一    年      七      月    三十一    日
                                      臺灣嘉義地方法院刑事第一庭
                                          審判長法  官  許  進  國
                                                法  官  林  世  芬
                                                法  官  廖  政  勝
右正本證明與原本無異。
如不服本判決，應於判決送達後十日內向本院提出上訴狀( 應附繕本 )。
中      華      民      國    九十一    年      七      月    三十一日
                                                書記官  陳  湘  蓉
